---
title: "Steekproef voor monitoring geherderde schapenbegrazing"
author: "Hans Van Calster"
date: "30 april 2020"
output: html_document
---

```{r setup, include=FALSE}
library(knitr)
opts_chunk$set(echo = TRUE)

library(n2khab) 
#to install run
#Sys.setenv(R_REMOTES_NO_ERRORS_FROM_WARNINGS = "true") # as a precaution
#remotes::install_github("inbo/n2khab",
#                        build_vignettes = TRUE,
#                        upgrade = TRUE)
library(sf)
library(gdalUtils)
library(raster)
library(tidyverse)
library(rprojroot)

git_root <- find_root(is_git_root)
begrazing_root <- file.path(git_root, "begrazing_monitoring")
```


# Kalmthout beheerindeling

```{r}
begrazingsplan <- read_sf(file.path(begrazing_root,
                  "data", 
                  "begrazingsplan schapen Kalmthoutse Heide 2020-1.kml")
                  )

begrazingsplan <- begrazingsplan %>%
  mutate(Description = ifelse(Description == "", NA, Description),
         gebruik = case_when(
           str_detect(Description, "W") ~ "weekendpark",
           str_detect(Description, "H") ~ "geherderd",
           str_detect(Description, "N") ~ "nachtpark",
           str_detect(Description, "G") ~ "geherderd"
         ),
         beheer_grof = case_when(
           str_detect(Description, "W1") ~ "stootbegrazing",
           str_detect(Description, "W2") ~ "extensieve begrazing",
           str_detect(Description, "H") ~ "stootbegrazing",
           str_detect(Description, "N") ~ "overnachting",
           str_detect(Description, "G") ~ "extensieve begrazing")) %>%
  filter(!is.na(Description))

                  
```


```{r}
ggplot(begrazingsplan) +
  geom_sf(aes(fill = beheer_grof, colour = gebruik),
          alpha = 0.3)
```

s het mogelijk om ook voldoende meetpunten in de weekendparken (code = 2020W1 en 2020W2) te leggen zodat we eventueel ook een uitspraak kunnen doen over het verschil in beheervorm? (eventueel via gefaseerd veldwerk zoals we bespraken?)


de oppervlakte met extensieve begrazing is wel 4 keer kleiner dan die met geherderde begrazing. De vraag is hoeveel meetpunten nodig zijn in elk type om te kunnen vergelijken. (wanneer dat blijkt dat de tijd beschikbaar is)


```{r}
boundingbox <- begrazingsplan %>%
  st_transform(crs = 31370) %>%
  st_bbox()
```



# Habitatkaart



```{r}
wfs_bwk <- "https://geoservices.informatievlaanderen.be/overdrachtdiensten/BWK/wfs?"

wfs_request <- "request=GetFeature"
wfs_service <- "service=WFS"
wfs_version <- "version=1.1.0"
wfs_typename <- "typename=BWK:Bwkhab"
wfs_srsname <- "srsName=EPSG:31370"
wfs_bbox <- paste0("bbox=",
                   paste(
                     round(boundingbox$xmin - 200), 
                     round(boundingbox$ymin - 200), 
                     round(boundingbox$xmax + 200), 
                     round(boundingbox$ymax + 200),
                     sep = ",")
                   )
wfs_outputformat <- "outputFormat=application/json"

wfs_fullrequest <- paste(wfs_request, 
                         wfs_service, 
                         wfs_version, 
                         wfs_typename, 
                         wfs_srsname,
                         wfs_bbox,
                         wfs_outputformat,
                         sep = "&")

habkaart_kalmthout <- paste0(wfs_bwk, wfs_fullrequest)

bwkhab <- read_sf(habkaart_kalmthout)

bwkhab <- bwkhab %>%
  st_crop(boundingbox)
```


```{r}
ggplot(bwkhab) +
  geom_sf() + 
  geom_sf(data = begrazingsplan, 
          aes(fill = gebruik),
          alpha = 0.2)
```


# GRTS raster 32 x 32 m Vlaanderen

Zie https://inbo.github.io/n2khab/articles/v030_GRTSmh.html


```{r eval=!file.exists(file.path(git_root, "n2khab_data/10_raw/GRTSmaster_habitats/GRTSmaster_habitats.tif"))}
fileman_folders(root = "git")
dir.create(file.path(git_root, "n2khab_data/10_raw/GRTSmaster_habitats"))
download_zenodo(doi = "10.5281/zenodo.2682323", 
                path = file.path(git_root, "n2khab_data/10_raw/GRTSmaster_habitats"))


```

```{r eval=file.exists(file.path(git_root, "n2khab_data/10_raw/GRTSmaster_habitats/GRTSmaster_habitats.tif"))}
grts <- read_GRTSmh()
```

```{r}
grts <- crop(grts, begrazingsplan %>% st_transform(crs = 31370))
```


# Steekproeftrekking







