---
title: "Steekproef voor monitoring geherderde schapenbegrazing"
author: "Hans Van Calster"
date: "30 april 2020"
output: html_document
---

```{r setup, include=FALSE}
library(knitr)
opts_chunk$set(echo = TRUE)

library(n2khab) 
#to install run
#Sys.setenv(R_REMOTES_NO_ERRORS_FROM_WARNINGS = "true") # as a precaution
#remotes::install_github("inbo/n2khab",
#                        build_vignettes = TRUE,
#                        upgrade = TRUE)
library(sf)
library(gdalUtils)
library(raster)
library(tidyverse)
library(rprojroot)
library(leaflet)
library(htmltools)
```


# Kalmthout beheerindeling

```{r}
begrazingsplan <- read_sf(find_root_file(
  "begrazing_monitoring/data", 
  "begrazingsplan schapen Kalmthoutse Heide 2020-1.kml",
  criterion = is_git_root
)
)

begrazingsplan <- begrazingsplan %>%
  mutate(Description = ifelse(Description == "", NA, Description),
         gebruik = case_when(
           str_detect(Description, "W") ~ "weekendpark",
           str_detect(Description, "H") ~ "geherderd",
           str_detect(Description, "N") ~ "nachtpark",
           str_detect(Description, "G") ~ "geherderd"
         ),
         beheer_grof = case_when(
           str_detect(Description, "W1") ~ "stootbegrazing",
           str_detect(Description, "W2") ~ "extensieve begrazing",
           str_detect(Description, "H") ~ "stootbegrazing",
           str_detect(Description, "N") ~ "overnachting",
           str_detect(Description, "G") ~ "extensieve begrazing")) %>%
  filter(!is.na(Description))

```


```{r}
ggplot(begrazingsplan) +
  geom_sf(aes(fill = beheer_grof, colour = gebruik),
          alpha = 0.3)
```

s het mogelijk om ook voldoende meetpunten in de weekendparken (code = 2020W1 en 2020W2) te leggen zodat we eventueel ook een uitspraak kunnen doen over het verschil in beheervorm? (eventueel via gefaseerd veldwerk zoals we bespraken?)


de oppervlakte met extensieve begrazing is wel 4 keer kleiner dan die met geherderde begrazing. De vraag is hoeveel meetpunten nodig zijn in elk type om te kunnen vergelijken. (wanneer dat blijkt dat de tijd beschikbaar is)


```{r}
boundingbox <- begrazingsplan %>%
  st_transform(crs = 31370) %>%
  st_bbox()
```



# Habitatkaart



```{r}
wfs_bwk <- "https://geoservices.informatievlaanderen.be/overdrachtdiensten/BWK/wfs?"

wfs_request <- "request=GetFeature"
wfs_service <- "service=WFS"
wfs_version <- "version=1.1.0"
wfs_typename <- "typename=BWK:Bwkhab"
wfs_srsname <- "srsName=EPSG:31370"
wfs_bbox <- paste0("bbox=",
                   paste(
                     round(boundingbox$xmin - 200), 
                     round(boundingbox$ymin - 200), 
                     round(boundingbox$xmax + 200), 
                     round(boundingbox$ymax + 200),
                     sep = ",")
                   )
wfs_outputformat <- "outputFormat=application/json"

wfs_fullrequest <- paste(wfs_request, 
                         wfs_service, 
                         wfs_version, 
                         wfs_typename, 
                         wfs_srsname,
                         wfs_bbox,
                         wfs_outputformat,
                         sep = "&")

habkaart_kalmthout <- paste0(wfs_bwk, wfs_fullrequest)

bwkhab <- read_sf(habkaart_kalmthout)

bwkhab <- bwkhab %>%
  st_crop(boundingbox)
```


```{r}
ggplot(bwkhab) +
  geom_sf() + 
  geom_sf(data = begrazingsplan, 
          aes(fill = gebruik),
          alpha = 0.2)
```


# GRTS raster 32 x 32 m Vlaanderen

Zie https://inbo.github.io/n2khab/articles/v030_GRTSmh.html


```{r eval=!file.exists(find_root_file( "n2khab_data/10_raw/GRTSmaster_habitats/GRTSmaster_habitats.tif", criterion = is_git_root))}
fileman_folders(root = "git")
dir.create(file.path(git_root, "n2khab_data/10_raw/GRTSmaster_habitats"))
download_zenodo(doi = "10.5281/zenodo.2682323", 
                path = file.path(git_root, "n2khab_data/10_raw/GRTSmaster_habitats"))


```

```{r eval=file.exists(find_root_file( "n2khab_data/10_raw/GRTSmaster_habitats/GRTSmaster_habitats.tif", criterion = is_git_root))}
grts <- read_GRTSmh()
```

```{r}
grts <- crop(grts, begrazingsplan %>% st_transform(crs = 31370))
```


# Steekproefontwerp

## Doelpopulatie

```{r}
begrazing_doelpop <- begrazingsplan %>% 
  st_transform(crs = 31370) %>%
  filter(gebruik != "nachtpark")
```

```{r}
begrazing_doelpop %>%
  mutate(opp_m2 = st_area(.)) %>%
  group_by(gebruik, beheer_grof) %>%
  summarise(opp = sum(opp_m2)) %>%
  st_drop_geometry()
```

```{r warning=FALSE}
begrazing_doelpop <- begrazing_doelpop %>%
  st_intersection(bwkhab) 



begrazing_doelpop_habitat <- begrazing_doelpop %>%
  mutate(opp_m2 = st_area(.)) %>%
  st_drop_geometry() %>%
  mutate(HAB1 = ifelse(HAB1 == "gh", EENH1, HAB1),
         HAB2 = ifelse(HAB2 == "gh", EENH2, HAB2),
         HAB3 = ifelse(HAB3 == "gh", EENH3, HAB3),
         HAB4 = ifelse(HAB4 == "gh", EENH4, HAB4),
         HAB5 = ifelse(HAB5 == "gh", EENH5, HAB5),
         ) %>%
  select(Name, Description, gebruik, beheer_grof, UIDN, OIDN, 
         starts_with("HAB"), starts_with("PHAB"), -HABLEGENDE, opp_m2) %>%
  mutate(hab_phab_1 = paste(HAB1, PHAB1, sep = "__"),
         hab_phab_2 = paste(HAB2, PHAB2, sep = "__"),
         hab_phab_3 = paste(HAB3, PHAB3, sep = "__"),
         hab_phab_4 = paste(HAB4, PHAB4, sep = "__"),
         hab_phab_5 = paste(HAB5, PHAB5, sep = "__")
         ) %>%
  gather("hab_phab_nr", "hab_phab", starts_with("hab_phab")) %>% 
  filter(hab_phab != "__0") %>%
  separate(hab_phab, into = c("hab", "phab"), sep = "__") %>% 
  mutate(positie = as.numeric(str_sub(hab_phab_nr, start = -1L, end = -1L)),
         phab = as.numeric(phab)) %>%
  select(-(HAB1:HAB5), -(PHAB1:PHAB5), -hab_phab_nr) %>%
  group_by(Name, UIDN, OIDN) %>%
  arrange(Name, UIDN, OIDN, positie) %>%
  mutate(aantal = n()) %>%
  mutate(p_opp_m2 = opp_m2 * phab/100) %>%
  ungroup()
```


```{r}
droge_heide <- c("kha",
                 "2310",
                 "2330",
                 "2330_bu",
                 "4030",
                 "6230_hn",
                 "cm",
                 "cmb")
natte_heide <- c("4010", 
                 "4010,403", 
                 "6230_hmo", 
                 "7140_oli",
                 "7150")

```


```{r}
begrazing_doelpop_habitat <- begrazing_doelpop_habitat %>%
  mutate(doeltype = case_when(
    hab %in% droge_heide ~ "droge heide",
    hab %in% natte_heide ~ "natte heide",
    TRUE ~ NA_character_
  )) %>%
  filter(!is.na(doeltype))
```


```{r}
begrazing_doelpop_habitat %>%
  group_by(gebruik, beheer_grof, doeltype, hab) %>%
  summarize(opp_ha = round(sum(p_opp_m2)/1e4, 2)) %>%
  kable()
```

```{r}
begrazing_doelpop_habitat %>%
  group_by(gebruik, beheer_grof, doeltype) %>%
  summarize(opp_ha = round(sum(p_opp_m2)/1e4, 2)) %>%
  kable()
```

geherderd + extensieve begrazing < 1 ha: verwijderen uit doelpopulatie

```{r}
begrazing_doelpop_habitat <- begrazing_doelpop_habitat %>%
  filter(!(beheer_grof == "extensieve begrazing" & 
           gebruik == "geherderd"))
```



## Steekproefgrootte en verdeling over strata

Geherderd vs weekendpark:

- geherderd belangrijkste stratum => ongeveer dubbel aantal steekproefpunten 
- geherderd + stootbegrazing: ongeveer even veel droge als natte heide

Binnen weekendpark is er zowel stootbegrazing als extensieve begrazing. Misschien best stootbegrazing toevoegen bij geherderd. Dan hebben we enkel de vergelijking stootbegrazing (geherderd + weekendpark) versus extensieve begrazing (enkel weekendpark) voor zowel droge als natte heide.

Laten we voor de strata stootbegrazing een steekproefgrootte van 100 vooropstellen en voor extensieve begrazing een steekproefgrootte van 50. 


```{r}
steekproefgrootte <- begrazing_doelpop_habitat %>%
  group_by(beheer_grof, Name, Description, UIDN, OIDN) %>%
  summarise(opp_droge_heide = sum(p_opp_m2[doeltype == "droge heide"])/1e4,
            opp_natte_heide = sum(p_opp_m2[doeltype == "natte heide"])/1e4,
            doeltype = case_when(
              opp_droge_heide > 0 & opp_natte_heide > 0 ~ "natte heide, droge heide",
              opp_droge_heide > 0 ~ "droge heide",
              opp_natte_heide > 0 ~ "natte heide"
            )
            ) %>% 
  group_by(beheer_grof, doeltype) %>%
  summarize(opp_ha = round(sum(opp_droge_heide + opp_natte_heide), 2),
            aandeel_nat = round(sum(opp_natte_heide) / sum(opp_natte_heide + opp_droge_heide),2)) %>%
  group_by(beheer_grof) %>%
  mutate(n = ifelse(beheer_grof == "extensieve begrazing",
                    round(50 * opp_ha / sum(opp_ha)),
                    round(100 * opp_ha / sum(opp_ha)))
         ) 
steekproefgrootte %>%
  kable()
```


## Steekproeftrekking

GRTS punten selecteren in elk van de strata + reservepunten


```{r}
te_selecteren_polygonen <- begrazing_doelpop_habitat %>% 
  distinct(Name, Description, UIDN, OIDN, doeltype, p_opp_m2) %>%
  group_by(Name, Description, UIDN, OIDN) %>%
  summarise(opp_droge_heide = sum(p_opp_m2[doeltype == "droge heide"])/1e4,
            opp_natte_heide = sum(p_opp_m2[doeltype == "natte heide"])/1e4,
            doeltype = case_when(
              opp_droge_heide > 0 & opp_natte_heide > 0 ~ "natte heide, droge heide",
              opp_droge_heide > 0 ~ "droge heide",
              opp_natte_heide > 0 ~ "natte heide"
            )
            )


begrazing_doelpop <- begrazing_doelpop %>%
  right_join(te_selecteren_polygonen)
```


```{r}
ggplot(begrazing_doelpop) +
  geom_sf(aes(fill = doeltype)) + 
  geom_sf(alpha = 0,
          size = 2,
          data = begrazing_doelpop %>%
            group_by(beheer_grof) %>%
            summarize() %>%
            filter(beheer_grof == "extensieve begrazing"))
```

```{r}
grts_stars <- stars::st_as_stars(grts)

grts_sf <- st_as_sf(grts_stars, as_points = TRUE, merge = FALSE)

```


```{r}
grts_sample <- grts_sf %>%
  st_transform(crs = 31370) %>%
  st_join(begrazing_doelpop,
          left = FALSE) %>%
  left_join(steekproefgrootte %>%
              select(-opp_ha)) %>%
  group_by(beheer_grof, doeltype) %>% 
  arrange(beheer_grof, doeltype, GRTSmaster_habitats) %>%
  slice(1:n[1]) %>%
  mutate(grts_volgorde = 1:n())



```


```{r}
pal <- colorFactor(palette = topo.colors(3),
                   factor(grts_sample$doeltype))

pal2 <- colorFactor(palette = "Greens",
                    factor(grts_sample$beheer_grof))

leaflet(grts_sample %>%
          st_transform(crs = 4326)) %>%
  addProviderTiles(providers$Esri.WorldImagery,
                   group = "World Imagery") %>%
  addRasterImage(x = grts, 
                 opacity = 0.5,
                 project = TRUE,
                 group = "grtsraster") %>%
  addPolygons(data = begrazing_doelpop %>%
                mutate(doeltype = factor(doeltype)) %>%
                st_transform(crs = 4326), 
              stroke = FALSE,
              fillColor = ~pal(doeltype),
              fillOpacity = 0.7,
              group = "polygons"
              ) %>%
  addCircles(radius = 18,
             color = ~pal2(beheer_grof),
             fillColor = ~pal(doeltype),
             fillOpacity = 0.7,
             popup = ~htmlEscape(GRTSmaster_habitats),
             label = ~htmlEscape(grts_volgorde),
             labelOptions = labelOptions(permanent = TRUE, noHide = TRUE,
                                         offset = c(0,0), textOnly = TRUE),
             group = "grts"
             ) %>%
  addLegend(pal = pal, values = ~doeltype, group = "polygons") %>%
  addLegend(pal = pal2, values = ~beheer_grof, group = "grts") %>%
  addLayersControl(
    overlayGroups = c("grtsraster"),
    options = layersControlOptions(collapsed = FALSE)
  )
```




## Geselecteerde punten + proefvlakcirkels exporteren naar kml bestand


```{r eval=FALSE}
st_write(grts_sample %>%
           st_transform(crs = 4326), 
         dsn = find_root_file(
           "begrazing_monitoring/data",
           "grts_sample_punten.kml", 
           criterion = is_git_root), 
         driver = "KML")

st_write(grts_sample %>%
           st_buffer(dist = 18) %>%
           st_transform(crs = 4326), 
         dsn = find_root_file(
           "begrazing_monitoring/data",
           "grts_sample_18m_cirkels.kml", 
           criterion = is_git_root), 
         driver = "KML")

```



