---
title: "Kalmthout analyse van de monitoringgegevens na de brand van 2011"
author: "Marijke Thoonen, Hans Van Calster"
date: "`r Sys.Date()`"
output: html_document
---

```{r setup, include=FALSE}
# in deze chunk zet je alle R-packages die je nodig hebt
library(knitr)
# in onderstaande kan je chunk opties specifiëren die gelden voor alle chunks 
# in het document. Zie https://yihui.name/knitr/options/
opts_chunk$set(echo = TRUE,
               fig.height = 100/25.4,
               fig.width = 150/25.4
               )

install.packages("lme4")
install.packages("ggeffects")
library(DBI)
library(lme4)
library(ggeffects)
library(tidyverse)
```

## Design

Kalmthout: monitoring herstel na brand 2011

- Locaties (6-tal)
  - begraasd, niet begraasd (exclosure)
  - afgebrand, niet afgebrand

- Jaren: 2011 - 2012 - 2013
  - Maanden: Juni - Juli - Augustus - September
  
- Metingen
  - 5-tal plots binnen de exclosure en 5 buiten de exclosure
  - bedekkingen
    - vegtype: Mos, strooisel, pijpestrootje, heide, fijn gras, open, andere
  - 8 metingen van vegetatiehoogte: variantie = maat voor structuur
  - verschillende analyses plant:
    - ruw eiwit, ligninegehalte, ...


## Voorbereiden van de data voor analyse

<!--tekst tussen deze tekens is commentaar die niet wordt getoond in de html output-->
<!--Structuur van de mappen:
./src/
./data/
mijn_Rstudioprojectnaam.Rproj
-->

<!--chunks gebruiken om r-code in logische blokken te organiseren-->

```{r eval = FALSE}
# naam van de databank toevoegen aan het path

vegstr <- r32_fetch_table(
  db.path = file.path(git_root, "MarijkeThoonen", "data", "Heidebegrazing20112014.mdb"),
  table.name = "HTbl_Exclosure_opname_2011_2014"
  )
vegstr

#fetch_table staat op zichzelf, functies die beginnen met db hangen af van functie die connectie maakt met Accestabel, functie in appart script werkt niet
# om de kolomnamen van een tabel te kennen:

```


```{r}
veg2011 <- r32_fetch_table(
  db.path = file.path(git_root, "MarijkeThoonen", "data", "Heidebegrazing20112014.mdb"),
  table.name = "Tbl_Vegetatie_2011"
  )

veg2011
```



Fictief voorbeelddatasetje

```{r}
kh <- expand.grid(LocatieID = 1:6,
                  plotID = 1:10,
                  Jaar = 2011:2013,
                  Maand = 6:9,
                  VegType = c("Open", "Mos", "Strooisel","Pijpestrootje", 
                              "Fijn gras", "Heide", "Andere"), 
                  stringsAsFactors = FALSE) %>%
  mutate(Begrazing = ifelse(plotID <= 5, "begraasd", "niet begraasd"),
         Bedekking = rbinom(n = n(), size = 1, prob = 0.8) * 
           rbeta(n = n(), shape1 = 2, shape2 = 2) * 100)

```

<!--aparte chunks gebruiken wanneer die output genereren -->
<!-- 1 figuur of tabel = 1 chunk-->

```{r}
glimpse(kh)
```


```{r}
kh <- kh %>%
  mutate(LocatieID = factor(LocatieID),
         plotID = factor(plotID),
         Jaar = factor(Jaar), # we beschouwen Jaar als factor in de analyses omdat er nog maar 3 jaren zijn
         Maand = factor(Maand))
  
```



```{r}
# omzetten van lang formaat naar breed formaat
kh_breed <- kh %>%
  spread(VegType, Bedekking)
```


```{r}
glimpse(kh_breed)
```



## Verkennende analyse

vb1

```{r}
library(ggplot2)
library(Hmisc)
kh %>%
  filter(Maand == 8) %>%
  ggplot(aes(x = VegType, y = Bedekking)) +
  geom_point(alpha = 0.3, position = position_dodge(width = 0.4)) + 
  # gemiddelde +/- 95% bootstrap betrouwbaarheidsintervallen
  # voor elke locatie
  stat_summary(aes(group = LocatieID),
               fun.data = mean_cl_boot, 
               position = position_dodge(width = 0.4),
               colour = "red") + 
  facet_grid(Jaar~Begrazing) +
  theme(axis.text.x = element_text(angle = 90, hjust = 1, vjust = 0.5))
```

vb2

```{r}
kh %>%
  filter(Maand == 8) %>%
  ggplot(aes(x = Begrazing, y = Bedekking)) +
  geom_point(alpha = 0.3, position = position_dodge(width = 0.4)) + 
  # gemiddelde +/- 95% bootstrap betrouwbaarheidsintervallen
  # voor elke locatie
  stat_summary(aes(group = LocatieID),
               fun.data = mean_cl_boot, 
               position = position_dodge(width = 0.4),
               colour = "red") + 
  facet_grid(Jaar~VegType)+
  theme(axis.text.x = element_text(angle = 90, hjust = 1, vjust = 0.5))
```

vb3

```{r}
kh %>%
  filter(Maand == 8) %>%
  ggplot(aes(x = Jaar, y = Bedekking)) +
  geom_point(alpha = 0.3, position = position_dodge(width = 0.4)) + 
  # gemiddelde +/- 95% bootstrap betrouwbaarheidsintervallen
  # voor elke locatie
  stat_summary(aes(group = LocatieID),
               fun.data = mean_cl_boot, 
               position = position_dodge(width = 0.4),
               colour = "red") + 
  facet_grid(Begrazing~VegType)+
  theme(axis.text.x = element_text(angle = 90, hjust = 1, vjust = 0.5))
```



enzovoort



## Modelbouw

Transformeer de bedekkingen (0 - 100%) zodat ze met een Gaussiaanse distributie kunnen geanalyseerd worden (niet helemaal juist...).


```{r}
samplesize <- length(unique(kh$LocatieID:kh$plotID))

# transformation
my_qlogis <- function(x) {
  qlogis((x / 100 * (samplesize - 1) + 0.5) / samplesize)
}

# backtransformation
my_plogis <- function(x) {
  x <- plogis(x)
  x <- (x * samplesize - 0.5) / (samplesize - 1)
  x # proportie, geen percentage
}

#x <- my_qlogis(kh$Bedekking)
#bb <- my_plogis(x)
#all.equal(bb*100, kh$Bedekking)

kh <- kh %>%
  mutate(logitbedekking = my_qlogis(Bedekking))

```


Fit een mixed model voor de bedekkingen in Augustus

```{r}
mfull <- lmer(logitbedekking ~ Begrazing*Jaar*VegType + 
                (1|LocatieID) + (1|LocatieID:plotID),
              data = kh %>% 
                filter(Maand == 8))
```

Parameterschattingen:

```{r}
summary(mfull)
```


## Modelselectie

De random component zou ik behouden: is nodig "by design".

Op de fixed component is eventueel wel verdere vereenvoudiging mogelijk.

Zie 5.10.7 in Zuur et al. 2009 (https://drive.google.com/file/d/0B7K_7SGyjAgMa1NZY0hZem5MS2s/view)




## Modelvalidatie

```{r}
plot(mfull)
```

Later verder te bekijken


## Modelvisualisatie


Visualisatie van de parameterschattingen

zie https://cran.r-project.org/web/packages/ggeffects/vignettes/marginaleffects.html
en https://cran.r-project.org/web/packages/ggeffects/vignettes/plotmethod.html

```{r}
mpred <- ggpredict(mfull, 
                   terms = c("Begrazing", 
                             "Jaar",
                             "VegType"), 
                   x.as.factor = TRUE)
mpred <- mpred %>%
  mutate_at(.vars = vars("predicted", "conf.low", "conf.high"),
            .funs = my_plogis)
```


```{r}
ggplot(mpred, 
       aes(x = x, y = predicted, colour = group)) + 
  geom_point(position = position_dodge(width = 0.5)) + 
  geom_errorbar(aes(ymin = conf.low, ymax =  conf.high),
           position = position_dodge(width = 0.5),
           width = 0.2) + 
  facet_wrap(~facet) + 
  scale_y_continuous("Bedekking", labels = scales::percent) + 
  theme_light() + 
  theme(axis.title.x = element_blank())
```















